【裁判字號】    90,易,542
【裁判日期】    900615
【裁判案由】    妨害公務
【裁判全文】
臺灣彰化地方法院刑事判決                            九十年度易字第五四二號
    公  訴  人  臺灣彰化地方法院檢察署檢察官
    被      告  丙○○
右列被告因妨害公務案件，經檢察官提起公訴（九十年度偵字第三九四號），本院判
決如左：
    主  文
丙○○連續於公務員依法執行職務時，當場侮辱，累犯，處有期徒刑伍月，如易科罰
金，以百元折算壹日。
    事  實
一、丙○○前於民國八十六年間因妨害公務案件，經本院判處有期徒刑三月確定，甫
    於八十六年五月十八日易科罰金執行完畢。仍不思悔改，於九十年一月四日凌晨
    一時二十分許，因酒醉在彰化縣彰化市○○路○段四四七號「２４Ｈ超商」內大
    聲吵鬧，並躺在地板上，不願離開，嗣於彰化縣警察局彰化分局警員甲○○、蔡
    景泳、乙○○等三人據報前來處理，欲將之喚起，依法執行職務時，竟基於妨害
    公務之概括犯意，當場以「幹你娘」等穢語辱罵該三名警員，待為警將其帶回彰
    化分局中正派出所，於警員查驗其身分證，製作筆錄，依法執行職務時，又再以
    「幹，幹你娘，警察都是貪污的人」等穢語辱罵該三名警員。
二、案經彰化縣警察局彰化分局報請臺灣彰化地方法院檢察署檢察官偵查起訴。
    理  由
一、右揭事實，業經目擊證人黃正忠於警訊時證述明確，並有警員甲○○製作之報告
    在卷可稽。被告雖否認有妨害公務之犯行，辯稱：「當天我喝醉了，不曉得發生
    什麼事」云云，無非卸責之詞，不足採信。事證明確，被告犯行應堪認定。
二、核被告所為，係犯刑法第一百四十條第一項之侮辱公務員罪。其先後二次犯行，
    時間緊接，犯罪構成要件相同，顯係基於概括犯意為之，應依刑法第五十六條連
    續犯之規定，以一罪論，並加重其刑。查被告前於八十六年間因妨害公務案件，
    經本院判處有期徒刑三月確定，甫於八十六年五月十八日易科罰金執行完畢，有
    臺灣高等法院被告全國前案紀錄表在卷足憑，五年以內再犯有期徒刑以上之本罪
    ，應依累犯之規定，遞加重其刑。爰審酌被告已有妨害公務之前科，及其犯罪之
    動機、目的、手段、所生之危害並犯罪後之態度等一切情狀，量處如主文所示之
    刑，並諭知易科罰金折算之標準，以資懲儆。
據上論斷，應依刑事訴訟法第二百九十九條第一項前段，刑法第二條第一項前段、第
五十六條、第一百四十條第一項、第四十七條、第四十一條第一項、罰金罰鍰提高標
準條例第一條前段、第二條前段，判決如主文。
中      華      民      國    九十      年      六      月     十五     日
                                臺灣彰化地方法院刑事第三庭
                                    法      官  廖  國  佑
右正本證明與原本無異。
如不服本判決，應於判決送達後十日內，向本院提出上訴狀( 須附繕本 )。
告訴人或被害人對於判決如有不服具備理由請求檢察官上訴者，其上訴期間之計算係
以檢察官收受判決正本之日期為準。
                                    法院書記官  卓  俊  杰
中      華      民      國    九十      年      六      月     十九     日
刑法第一百四十條
於公務員依法執行職務時當場侮辱或對於其依法執行之職務公然侮辱者，處六月以下
有期徒刑、拘役或一百元以下罰金。
對於公署公然侮辱者亦同。


司法院資訊處製作；財團法人民間司法改革基金會備份。
